【裁判字號】    98,訴,581
【裁判日期】    980813
【裁判案由】    搶奪
【裁判全文】
臺灣高雄地方法院刑事判決               98年度訴字第581號
公  訴  人  臺灣高雄地方法院檢察署檢察官
被      告  乙○○
                    （另案
上列被告因搶奪案件，經檢察官提起公訴（97年度偵字第28490
號），被告就被訴事實為有罪之陳述，經本院告知簡式審判程序
之旨，並聽取被告與公訴人之意見後，本院合議庭裁定由受命法
官獨任進行簡式審判程序，本院判決如下：
    主  文
乙○○共同犯搶奪罪，累犯，處有期徒刑捌月。
    事  實
一、乙○○前於民國93年間，因竊盜及贓物案件，分別經本院以
    93年度易字第1369號判決判處有期徒刑1 年7 月確定、以93
    年度簡字第5043號判決判處有期徒刑3 月確定，上開2 罪刑
    並經本院以94年度聲字第1134號裁定定其應執行有期徒刑1
    年9 月確定，甫於95年4 月20日縮短刑期執行完畢。詎仍不
    知悔改，竟與真實姓名、年籍不詳之成年人，共同基於意圖
    為自己不法所有之搶奪犯意聯絡，於96年10月1 日上午11時
    許，在高雄縣橋頭鄉○○○路148 巷1 號燦坤實業股份有限
    公司橋頭店（下稱燦坤公司）門口附近，見丙○○獨自由燦
    坤公司購物完畢欲駕駛車號6050-MF 號自用小客車離去，遂
    由該真實姓名、年籍不詳之成年人騎乘車號不詳之機車在旁
    等候，而推由乙○○前去打開丙○○駕駛之自用小客車右前
    車門，以假借問路為由與丙○○搭訕，因丙○○突遭乙○○
    此舉驚嚇而要求將其車門關上，乙○○遂在關上車門後復要
    求丙○○搖下車窗玻璃，以利其將雙手攀附在該車窗門框上
    繼續佯裝問路，俟丙○○因欲發動自用小客車而將右手離開
    駕駛座旁置物箱上之皮包時，乙○○即趁丙○○不及防備之
    際，自該自用小客車右前車窗趴進車內搶奪丙○○之上開皮
    包1 個（內有新臺幣4 萬元現金，行動電話3 支、錄音筆1
    支、身分證1 張、健保卡1 張、汽車行照1 張、駕駛執照1
    張、高雄銀行存摺1 本及提款卡1 張等物），得手後隨即乘
    坐前開不詳成年人騎乘之機車離去。嗣經警自丙○○駕駛之
    車號6050-MF 號自用小客車右側車門上採得乙○○之右食指
    指紋1 枚而查悉上情。
二、案經高雄縣政府警察局岡山分局報告臺灣高雄地方法院檢察
    署檢察官偵查起訴。
    理  由
一、本件被告乙○○所犯係死刑、無期徒刑、最輕本刑為3 年以
    上有期徒刑以外之罪，其於審判程序中就被訴事實為有罪之
    陳述，經審判長告知簡式審判程序之旨，並聽取公訴人及被
    告之意見後，本院依刑事訴訟法第273 條之1 第1 項之規定
    ，裁定由受命法官進行簡式審判程序，合先敘明。
二、上開事實，業據被告於本院審判程序中坦承不諱，核與證人
    即被害人丙○○分別於警詢及偵查中證述之情節相符，並有
    內政部警政署刑事警察局97年8 月20日刑紋字第0970120556
    號鑑驗書（警卷第7 頁、第8 頁）、同局98年4 月22日刑紋
    字第0980053663號鑑驗書（98年度審訴字第644 號卷第25頁
    、第26頁）、高雄縣政府警察局岡山分局現場勘察報告1 份
    暨附件現場照片4 張（警卷第9 頁、第10頁）、公路監理電
    子閘門車號查詢汽車車籍列印單1 份（97年度他字第6961號
    卷第5 頁）等件附卷可稽，足認被告之自白與事實相符，堪
    予採為本件論罪科刑之依據。本案事證明確，被告共同搶奪
    之犯行，堪以認定，應依法論科。
三、核被告所為，係犯刑法第325 條第1 項之搶奪罪。被告與前
    述真實姓名、年籍不詳之成年人間，就上開搶奪犯行，具有
    犯意聯絡及行為分擔，應論以共同正犯。又被告曾有如事實
    欄一所載之前案科刑及執行紀錄，有本院院內索引卡紀錄表
    報表、臺灣高等法院被告前案紀錄表各1 份在卷可按，其受
    有期徒刑之執行完畢，5 年內故意再犯本件有期徒刑以上之
    罪，為累犯，應依刑法第47條第1 項之規定加重其刑。本院
    審酌被告前有竊盜、贓物之刑案前科紀錄，有前述臺灣高等
    法院被告前案紀錄表1 份在卷可佐，素行非佳，且正值青年
    ，竟不思循正當工作獲致財物以維生，卻用足以破壞社會和
    平秩序之方法，掠取自己所需財物，嚴重危害社會治安，原
    不宜輕罰，惟念及被告猶能坦承本件犯行，態度尚可，並於
    本院審判期日當庭表示其所犯其他刑案亦會坦白承認等語（
    見98年度訴字第581 號卷第56頁），堪認尚具悔意，並衡酌
    被害人丙○○所受之財物損失等一切情狀，認檢察官具體求
    刑有期徒刑10月，略有過重，爰量處如主文所示之刑，以資
    懲儆。
據上論斷，應依刑事訴訟法第273 條之1 第1 項、第284 條之1
、第299 條第1 項前段，刑法第28條、第325 條第1 項、第47條
第1 項，判決如主文。
本案經檢察官甲○○到庭執行職務。
中    華    民    國    98    年    8     月  13      日
                  刑事第八庭  法  官  蔣志宗
以上正本證明與原本無異。
如不服本判決應於收受送達後10日內向本院提出上訴書狀，並應
敘述具體理由；如未敘述上訴理由者，應於上訴期間屆滿後20日
內向本院補提理由書（均須按他造當事人之人數附繕本）「切勿
逕送上級法院」。
中    華    民    國    98    年    8     月    13    日
                              書記官  李崑良
附錄本案論罪科刑法條全文：
刑法第325條
意圖為自己或第三人不法之所有，而搶奪他人之動產者，處6 月
以上5 年以下有期徒刑。
因而致人於死者，處無期徒刑或7 年以上有期徒刑，致重傷者，
處3 年以上10年以下有期徒刑。
第 1 項之未遂犯罰之。


司法院資訊處製作；財團法人民間司法改革基金會備份。
